【裁判字號】    92,易,61
【裁判日期】    920423
【裁判案由】    傷害
【裁判全文】
臺灣板橋地方法院刑事判決                            九十二年度易字第六一號
    公  訴  人  臺灣板橋地方法院檢察署檢察官
    被      告  乙○○
右列被告因傷害案件，經檢察官提起公訴（九十一年度偵字第一二二九五號），本院
判決如左：
    主  文
乙○○無罪。
    理  由
一、公訴意旨略稱：被告乙○○係臺北縣中和市○○路一一二號交點卡拉ＯＫ店負責
    人，於民國九十一年五月二十五日凌晨二時許，在上址，因來店消費之客人即告
    訴人甲○○對於點唱歌曲之服務略有微詞，被告安撫未成，竟基於傷害之故意，
    徒手出拳毆打告訴人胸部及臉部，致告訴人受有右眼皮、左眼皮、頸部、左胸及
    背部瘀青等傷害，因認被告涉有刑法第七十七條第一項之普通傷害罪嫌。
二、公訴意旨認被告涉有前開傷害罪嫌，係以右揭事實業據告訴人甲○○指訴在卷，
    並有告訴人受傷照片及臺北市立和平醫院出具之診斷書在卷可憑；又被告辯稱「
    案發時未與告訴人甲○○發生口角」、「未毆打甲○○」、「甲○○非在店內打
    架」，經送請法務部調查局測謊鑑定結果研判有說謊等情為其主要論據。訊據被
    告乙○○堅決否認有何傷害犯行，辯稱：那天乙○○在外面喝醉了，進來伊店裡
    喝，伊怕他喝醉跟別的客人吵架，伊叫他走，他不走也不付帳，伊就拉他出去，
    就把鐵門關起來；那時另外一桌客人要走了，伊不知道外面發生什麼事情等語。
三、按犯罪事實應依證據認定之，無證據不得推定其犯罪事實，又不能證明被告犯罪
    者，應諭知無罪之判決，刑事訴訟法第一百五十四條、第三百零一條第一項分別
    定有明文。又按告訴人之告訴，係以使被告受刑事訴追為目的，是其陳述是否與
    事實相符，仍應調查其他證據以資審認，最高法院著有五十二年台上字第一三○
    ○號判例可資參照。經查：
  (一)告訴人甲○○於警訊中陳稱「於民國九十一年五月二十五日凌晨二時於中和市○
    ○路一一二號 (交點卡拉ＯＫ) 內遭人毆打，大約有三個人打我，其中有一個是
    女的，特徵我不清楚」，「我當天於二十三時許進入交點卡拉ＯＫ (中和市○○
    路一一二號) 消費喝酒，約喝了兩瓶啤酒，當時乙○○有過來與我喝酒聊天，後
    來與鄭發生口角，隨後鄭便出手從我胸口及眼睛毆打我，當時跟鄭同桌的客人也
    過來打我，我便昏過去」 (見偵查卷第五、七頁) ，嗣告訴人於偵查中，則稱「
    客人沒打我，應是店內少爺打的，乙○○先動手打我一拳，我就被打暈了，醒來
    我就在和平醫院」 (見偵查卷第二十四頁) ，告訴人本院調查時復稱「是他 (按
    指被告乙○○) 先動手打我，打我左眼，再打右眼，後面的裡面的小弟又衝過來
    ，一群人就打我，乙○○把我打得眼睛看不見了，一群人又過來打我」，「 (問
    ：是在店裡還是店外打你？) 在店裡面，我跟他坐在沙發對談時，發生口角，他
    就動手打我的眼睛，後來一群人又過來打我，先在店裡打我，又拖到門口外又打
    ，又踢，打到我昏過去，就把鐵門拉下來」，「 (問：一群人是有多少人？) 三
    、四個人，有一個是女的，用腳踢我，就是坐檯的那個小姐」 (見本院九十二年
    三月十日訊問筆錄) ，是告訴人雖一再堅稱係遭被告及其他人共同毆打，但其究
    是遭何人毆打？是被告及店內員工，還是被告及其店內客人？其係在店內遭被告
    動手打一拳後即被打暈，醒來就在和平醫院，抑或是被拖到店門外後被打昏？其
    前後所述不一，尚難遽予採信。況且，本案於偵查中，經臺灣板橋地方法院檢察
    署檢察官囑託法務部調查局對被告及告訴人測謊之結果，告訴人甲○○稱：（一
    ）案發時曾與乙○○發生口角，（二）乙○○有毆打渠，（三）渠係在乙○○店
    內遭人毆打，上述問題經測試均呈情緒波動反應，研判有說謊；而被告乙○○稱
    ： (一) 案發時未與甲○○發生口角， (二) 未毆打甲○○， (三) 甲○○非在
    店內打架，上述問題經測試均無情緒波動反應，研判未說謊等情，有該局九十一
    年九月十六日調科參字第○九一○○五○八二六○號測謊報告書乙紙附卷可稽，
    益見告訴人之指訴難以採信。而公訴意旨指被告辯稱「案發時未與告訴人甲○○
    發生口角」、「未毆打甲○○」、「甲○○非在店內打架」，經送請法務部調查
    局測謊鑑定結果研判有說謊，應屬誤會。
  (二)至於告訴人提出之臺北市立和平醫院診斷書及其受傷照片，固可證明其於九十一
    年五月二十五日經診斷受有右眼皮、左眼皮、頸部、左胸及背部瘀青之傷害，但
    告訴人所受傷勢之成因為何，是否係遭被告毆打所致，抑或其他原因所造成，均
    無法自該診斷書之記載中加以窺見，故憑該診斷書亦不足為不利於被告之認定。
    綜上所述，本件告訴人之指述顯有瑕疵，非可遽信，尤難僅憑此等有瑕疵之指述
    而對被告論以傷害罪責。此外，復查無其他積極證據足資證明被告有何公訴人所
    指之傷害犯行，不能證明被告犯罪，爰依法諭知無罪之判決。
據上論斷，應依刑事訴訟法第三百零一條第一項，判決如主文。
本案經檢察官黃明絹到庭執行職務。
中      華      民      國    九十二    年      四      月    二十三    日
                                臺灣板橋地方法院刑事第五庭
                                    法  官    戴   嘉   清
右正本證明與原本無異
如不服本判決應於送達後十日內向本院提出上訴狀
                                    書記官    陳   春   銘
中      華      民      國    九十二    年      五      月       一     日


司法院資訊處製作；財團法人民間司法改革基金會備份。
